【裁判字號】    99,訴,882
【裁判日期】    991109
【裁判案由】    損害賠償
【裁判全文】
臺灣士林地方法院民事判決               99年度訴字第882號
原      告  丙○○
被      告  國泰世華商業銀行股份有限公司
法定代理人  乙○○
訴訟代理人  甲○○
上列當事人間請求損害賠償事件，本院於中華民國99年10月26日
言詞辯論終結，判決如下：
    主  文
原告之訴駁回。
訴訟費用新臺幣萬零柒佰元由原告負擔。
    事  實  及  理  由
一、原告起訴主張：原告自民國98年5 月5 日起即陸續繳款如附
    件一所示，然被告未將其所繳納及法院扣押之租金如附件二
    所示共計新臺幣（下同）22萬6,253 元充帳，並詐騙法院稱
    原告自98年5 月6 日即未繳納房屋貸款，聲請拍賣原告所有
    坐落臺北市○○區○○段四小段487 地號、權利範圍萬分之
    221 暨其上同小段1671建號即門牌號碼臺北市○○區○○街
    15巷21號建物、權利範圍全部（下稱系爭房地），使原告受
    有損害，爰依侵權行為之法律關係請求被告賠償財產上之損
    害新臺幣（下同）200 萬元及精神慰撫金100 萬元等語。並
    聲明：被告應給付原告300 萬元。
二、被告則以：原告前於93年10月5 日提供系爭房地向被告借款
    541 萬元，並設定650 萬元之最高限額抵押權，就上開借款
    ，原告僅繳息至97年3 月6 日，尚欠本金474 萬5,524 元，
    依原告所訂貸款契約書第3 章第4 條之規定，本件借款已視
    為全部到期，故被告於97年7 月9 日向法院遞狀聲請第二次
    強制執行，被告於98年9 月17日向法院遞狀聲請繼續拍賣時
    ，依當日所調閱之還款明細，原告其中一筆貸款僅繳息至98
    年6 月6 日，另一筆亦僅繳息至98年5 月6 日，嗣於99年4
    月13日實行分配，被告受償465 萬6,650 元，原告亦受償38
    7 萬6,956 元，至原告所主張如附件一所示之繳款，除原告
    所稱98年12月15日所匯入1,000 元查無資料之外，其餘部分
    均已充帳，又法院強制執行所得之租金15萬元亦已於98年8
    月20日充抵原告之房貸，被告並無原告所述陳報不實詐騙法
    院之情事云云資為抗辯。並聲明：原告之訴駁回。
三、本院之判斷：
  (一)原告曾提供其所有之系爭房地，設定最高限額650 萬元之抵
    押權予被告，向被告借貸541 萬元，借款期間自93年10月6
    日起113 年10月6 日止，並約定如一宗債務不依約清償本金
    ，喪失期限利益，惟被告利息僅繳至94年9 月7 日、94年10
    月7 日止，債務視同全部到期，故被告聲請拍賣系爭房地，
    經本院以94年度拍字第940 號裁定准許。嗣被告於97年7 月
    9 日執前開拍賣抵押物裁定及確定證明書聲請本院拍賣原告
    所有之系爭房地即本院97年度執字第32190 號執行案件。原
    告於強制執行程序開始後陸續清償部分債務，並提起債務人
    異議之訴，供擔保停止執行，嗣經本院以98年度訴字第88號
    民事判決駁回原告所提起之債務人異議之訴確定，被告遂於
    98年7 月29日聲請繼續執行，於98年9 月23日向執行法院陳
    報依98年9 月17日所調閱之還款明細，原告其中一筆貸款僅
    繳息至98年6 月6 日，另一筆亦僅繳息至98年5 月6 日，而
    系爭房地則於98年9 月21日以1,035 萬元拍定，業經本院調
    閱本院97年度執字第32190 號拍賣抵押物事件卷宗核閱無訛
    。
  (二)原告雖主張其於98年5 月5 日有陸續繳款如附件一所示，被
    告向法院陳報不實云云，然原告所主張如附件一所示之繳款
    ，除原告所稱98年12月15日所匯入1,000 元之外，其餘部分
    均已充帳，且法院強制執行所得之租金15萬元亦已於98年8
    月20日充抵原告之房貸，有被告提出之交易明細資料在卷可
    稽。至原告主張其於98年12月15日有匯入1,000 元乙節，依
    原告所提帳戶明細資料觀之，其註記係繳納信用卡款項，並
    非系爭房貸（本院卷二第20頁）。而原告每月應繳納之房貸
    本息金額達3 萬元以上，此由被告所提出之繳款明細觀之甚
    明，原告雖於98年5 月5 日以後陸續繳款如附件一所示，然
    觀其所繳納之金額，每次僅數百元或數千元，未達其依約應
    負擔之每月應繳房貸本息數額，且原告之前即因未依約清償
    ，視為全部到期，經法院裁定准予拍賣抵押物，是原告於98
    年5 月5 日以後所繳納之款項，依兩造間貸款契約書第三章
    授信共通約定條款第三條(三)抵充順序之約定，依序應先清償
    之前已積欠之費用、違約金、遲延利息、利息、本金等，被
    告向執行法院所陳報者，乃依序抵充後原告仍積欠之本息金
    額，自非不實。
  (三)又系爭房地經拍定後，被告於98年12月3 日陳報債權，計算
    至98年10月1 日止之債權共計451 萬6,644 元，執行法院係
    於99年3 月1 日製作分配表，於99年4 月13日實行分配，則
    於98年10月2 日後，因被告尚未受償，利息債權自陸續發生
    ，以其積欠之本金405 萬4,666 元計算，每月之利息即高達
    1 萬4,968 元（計算式：4,054,666 ×4.43％＝14,968，元
    以下四捨五入），是原告於被告98年12月3 日陳報債權後，
    雖陸續繳款3 萬4,664 元（計算式：8,100+566+8,666+8,66
    6+8,666 ＝34,664），然尚不足以清償自98年10月2 日起至
    被告受償為止所生之利息。況原告於執行法院實行分配時，
    尚獲分配387 萬6,95 6元，是原告主張其受有損害云云，亦
    難憑採。
  (四)本件既難認被告有何不實陳報，詐騙執行法院之情事，則原
    告依據侵權行為之法律關係，請求被告賠償300 萬元，為無
    理由，應予駁回。
四、本院依職權定本件訴訟費用額為3 萬700 元（第一審裁判費
    30,700元 ），應由原告負擔。
五、本件為判決之基礎已臻明確，兩造其餘攻擊防禦方法，核與
    本件判決結果不生影響，爰不予一一論述，附此敘明。
六、訴訟費用負擔之依據：民事訴訟法第78條、第87條第1 項。
中    華    民    國    99    年    11    月    9     日
                  民事第二庭  法  官  藍雅清
以上正本證明與原本無異。
如對本判決上訴，應於判決送達後20日內向本院提出上訴狀；若
委任律師提起上訴者，應一併繳納上訴審裁判費，否則本院得不
命補正逕行駁回上訴。
中    華    民    國    99    年    11    月    10    日
                              書記官  蘇意絜

司法院資訊處製作；財團法人民間司法改革基金會備份。
